# pppp模式下spv的并表处理

提问人：whhh1997 时间：2020-03-18 08:05:17
请教陈版及各位达人各位，请问国际会计准则或美国会计准则是否也有像中国会计准则一样对ppp模式下spv的控制权判断及并表处理提出建议或规定呢？

回答人：chenyiwei
《企业会计准则第 33 号——合并财务报表》及其应用指南中对于结构化主体的控制权问题有相应规定，对应于IFRS 10附录B应用指南中“Power when voting or similar rights do not have a significant effect on the investee’s returns”的内容（B51-B54段）。